臺灣臺北地方法院刑事判決　　　　　　　 94年度訴字第598號
公　訴　人　臺灣臺北地方法院檢察署檢察官
被　　　告　甲○○
上列被告因違反毒品危害防制條例案件，經檢察官提起公訴（94
年度毒偵字第728號）及移送併辦（94年度核退毒偵字第856號）
，嗣於本院準備程序進行中，被告就被訴事實為有罪之陳述，經
本院合議庭認為適當後，裁定由受命法官獨任進行簡式審判程序
，判決如下：
    主  文
甲○○施用第一級毒品，處有期徒刑陸月，如易科罰金，以參佰
元折算壹日；又連續施用第二級毒品，處有期徒刑陸月，如易科
罰金，以參佰元折算壹日，扣案之第二級毒品甲基安非他命壹小
包（淨重壹點陸壹參壹克、驗餘淨重壹點伍參肆零克）沒收銷燬
、玻璃吸食器壹個沒收。應執行有期徒刑拾月，如易科罰金，以
參佰元折算壹日，扣案之第二級毒品甲基安非他命壹小包（淨重
壹點陸壹參壹克、驗餘淨重壹點伍參肆零克）沒收銷燬、玻璃吸
食器壹個沒收。
    事  實
一、甲○○前分別於民國87年間、93年間，因違反毒品危害防制
    條例案件，分別經臺灣板橋地方法院以87年度毒聲字第1336
    號、93年度毒聲字第66號裁定入勒戒處所觀察勒戒，嗣均因
    無繼續施用傾向，經臺灣板橋地方法院檢察署檢察官分別於
    87年9月9日以87年度偵字第17633 號為不起訴處分確定，及
    於93年3月5日以92年度毒偵字第2669號為不起訴處分確定。
    詎甲○○仍不知悔改，基於施用第二級毒品之概括犯意，自
    93年9月間某日起至94年1月31日止，連續在臺北市中山區○
    ○○路○ 段68號糧食局廢棄空屋及臺北縣五股鄉○○路35巷
    29號3 樓住處等處，以將安非他命及甲基安非他命放入玻璃
    吸食器內，用火燒烤使之產生煙霧後吸食之方式，施用第二
    級毒品安非他命及甲基安非他命多次。另基於施用第一級毒
    品之犯意，於93年11月5日下午7時11分許經警查獲採尿前26
    小時內某時（不包括為警查獲後至採尿前之時間），在臺北
    市○○○路友人處，施用第一級毒品海洛因一次。嗣於93年
    11月5 日，因搶奪案件經臺北市政府警察局松山分局詢問時
    查悉上情；復於94年2月1日凌晨3 時30分許，在臺北市○○
    路○段624 巷1號前為警查獲，並扣得第二級毒品甲基安非他
    命一小包（淨重1.6131克、驗餘淨重1.5340克）及玻璃吸食
    器一個。
二、案經臺北市政府警察局松山分局報告臺灣臺北地方法院檢察
    署檢察官偵查起訴及移送併辦，經本院合議庭裁定行簡式審
    判程序。
    理  由
一、上開犯罪事實，業據被告甲○○於本院準備程序及審理時坦
    承不諱（見院準備程序及審理筆錄），並有下列事證可稽：
  (一)被告於93年11月5 日為警查獲後，當天19時11分許經警採尿
    送驗，以氣相層析質譜儀確認檢驗結果，呈安非他命及甲基
    安非他命、嗎啡陽性反應，此有臺灣尖端先進生技醫藥股份
    有限公司所出具之濫用藥物檢體報告、臺北市政府警察局松
    山分局毒品案件尿液委驗單附卷可稽（見94年度毒偵字第
    728號卷第10、12頁）。
  (二)被告於94年2月1日為警查獲後，經警採尿送驗，以氣相層析
    質譜儀確認檢驗結果，呈安非他命及甲基安非他命陽性反應
    ，此有臺灣尖端先進生技醫藥股份有限公司所出具之濫用藥
    物檢體報告、臺北市政府警察局偵辦毒品案件尿液檢體委驗
    單附卷可稽（見94年度核退毒偵字第856號卷第2、3頁）。
  (三)被告於94年2月1日為警查獲，當場自被告身上查扣粉末一小
    包，經憲兵司令部刑事鑑識中心以電子天秤法、氣相層析質
    譜分析法鑑驗結果，檢出甲基安非他命成分，淨重1.6131克
    ，取樣0.0791克已鑑析用罄，餘淨重1.5340克，此有該中心
    94年5月2日（94）安鑑字第00855號鑑定通知書在卷可查（
    見本院卷）。此外，復有玻璃吸食器一個扣案可佐，及前開
    甲基安非他命一小包及玻璃吸食器一個照片附卷可參（見94
    年度毒偵字第295號卷第25頁）。
  (四)按海洛因經注射入人體後，約百分之80於24小時內自尿中排
    出，一般而言，尿液中能否驗出嗎啡陽性反應與其投與量、
    投與途徑、採尿時間、個人體質及檢驗方法之靈敏度有關，
    國外曾有文獻報導注射六毫克之海洛因鹽酸鹽，其代謝物嗎
    啡之平均可檢出時限約為26小時，此有行政院衛生署藥物食
    品檢驗局（81）藥檢壹字第8114885 號函參照。查本件被告
    於93年11月5日為警查獲，並於當日下午7時11分許經警採尿
    ，此有前述臺北市政府警察局松山分局毒品案件尿液委驗單
    附卷可稽（見94年度毒偵字第728 號卷第12頁），則被告該
    次查獲之施用海洛因毒品時間，應為當日下午7 時11分許回
    溯26小時內，但不包括為警查獲後至採尿前之時間。
  (五)被告前分別於87年間、93年間，因違反毒品危害防制條例案
    件，分別經臺灣板橋地方法院以87年度毒聲字第1336號、93
    年度毒聲字第66號裁定入勒戒處所觀察勒戒，嗣均因無繼續
    施用傾向，經臺灣板橋地方法院檢察署檢察官分別於87 年9
    月9日以87年度偵字第17633號為不起訴處分確定，及於93年
    3月5日以92年度毒偵字第2669號為不起訴處分確定，此有上
    開不起訴處分書與臺灣高等法院被告前案紀錄表附卷可憑。
  (六)綜上，足認被告任意性自白與事實相符，本件事證明確，被
    告五年內再犯本件施用第一、二級毒品犯行可以認定。
二、按海洛因、安非他命及甲基安非他命分係第一級、第二級毒
    品，毒品危害防制條例第2條第2項第1款、第2款分別定有明
    文。查被告於前揭時地，非法施用第一級毒品海洛因，及施
    用第二級毒品安非他命及甲基安非他命，核其所為，係犯毒
    品危害防制條例第10條第1項及第2項之施用第一級、第二級
    毒品罪，其因施用而持有第一級、第二級毒品之低度行為，
    應分別為施用第一級、第二級毒品之高度行為所吸收，不另
    論以持有第一級、第二級毒品罪。被告所為連續施用第二級
    毒品安非他命之行為，時間緊接犯罪構成要件相同，顯係基
    於概括犯意為之為連續犯，應依刑法第56條之規定以一罪論
    ，並加重其刑。被告所犯上開二罪，犯意各別，罪名不同行
    為互異，應分論併罰。至於起訴書雖僅論及93年9 月間起至
    同年11月3 日10時許止被告施用第二級毒品部分，然被告93
    年11月3 日10時許後至94年1月31日間施用二級毒品之行為，
    與前揭起訴論罪科刑部分，有連續犯之裁判上一罪關係，依
    據刑事訴訟法第267 條規定為起訴效力所及，應併予審判。
    爰審酌被告犯罪之動機、曾經二次觀察勒戒，仍再施用毒品
    ，惟犯罪後坦承犯行、態度良好，且所犯施用毒品行為係戕
    害自己身心健康，尚未危及他人等一切情狀，就被告所犯施
    用第一級毒品部分，量處有期徒刑六月，被告所犯施用第二
    級毒品部分，量處有期徒刑六月，並均諭知易科罰金之標準
    ，且定其應執行之刑暨易科罰金之折算標準。扣案之第二級
    毒品甲基安非他命一小包（淨重1.6131克、驗餘淨重1.5340
    克），係查獲之第二級毒品，應依毒品危害防制條例第18條
    第1 項之規定，沒收銷毀之；玻璃吸食器一個，係供被告施
    用毒品所用，且屬被告所有，已據被告陳明在卷，而該物品
    係日常生活之器具，偶然供施用毒品之用，尚非施用毒品專
    用之器具，故依刑法第38條第1項第2款之規定，併予宣告沒
    收。
據上論斷，應依刑事訴訟法第273條之1 第1項、第299條第1項前
段，毒品危害防制條例第10條第1項、第2項、第18條第1 項前段
，刑法第11條前段、第56條、第41條第1項前段、第2項、第51條
第5款、第38條第1項第2款，罰金罰鍰提高標準條例第2條，判決
如主文。
本案經檢察官陳韻如到庭執行職務。
中　　華　　民　　國　　94　　年　　6 　　月　　20　　日
                  刑事第五庭法　官　賴秀蘭
以上正本證明與原本無異。
如不服本判決應於送達後10日內向本院提出上訴狀。
　　                        書記官　陳惠娟
中　　華　　民　　國　　94　　年　　6　　 月　　23　　日
附錄：本案論罪科刑法條全文
毒品危害防制條例第10條：
施用第一級毒品者，處 6 月以上 5 年以下有期徒刑。
施用第二級毒品者，處 3 年以下有期徒刑。
